臺北高等行政法院裁定　　　　　　　　　　　　　　　九十三年度停字第一○五號
　　聲　請　人　甲○○　　　　.
　　　　　　　　丙○○　　　　.
　　兼　右二人
　　法定代理人　乙○○
　　右三人共同
　　訴訟代理人　戊○○
　　相　對　人　財政部臺灣省北區國稅局
　　代　表　人　許虞哲（局長）
　　訴訟代理人　丁○○
　　　　　　　　己○○
右當事人間因遺產稅事件，原告提起行政訴訟，並聲請停止原處分之執行，本院裁定
如左：
    主　文
聲請駁回。
聲請程序費用由聲請人負擔。
    理　由
一、按「行政訴訟繫屬中，行政法院認為原處分或決定之執行，將發生難於回復之損
    害，且有急迫情事者，得依職權或依聲請裁定停止執行。但於公益有重大影響，
    或原告之訴在法律上顯無理由者，不得為之。」為行政訴訟法第一百十六條第二
    項所規定。所謂難於回復之損害，係指其損害不能回復原狀，或不能以金錢賠償
    等情而言。
二、本件聲請意旨略謂：本件遺產稅事件聲請人爭執之不動產，係被繼承人王豐泰之
    父戊○○、母王卓阿靜所有，彼等基於信託關係，以被繼承人王豐泰名義登記，
    其信託關係在法律上非無理由，相對人遽聲請行政執行，經法務部行政執行署板
    橋行政執行處囑託桃園行政執行處查封拍賣中，而該不動產一旦經行政執行完畢
    ，拍定人據以聲請所有權登記，縱經法院判決勝訴，原所有權人即發生難以回復
    之損害，自屬有急迫情事，況該土地登記謄本亦記載「未辦繼承登記代管日期自
    八十八年十二月十三日起至九十七年十二月十二日止」字樣，既已列代管，權利
    已定於暫時狀態，於公益尤無影響，爰依行政訴訟法第一百十六條第二項規定，
    聲請停止被繼承人王豐泰八十五年度遺產稅之執行云云。
三、相對人則以：依稅捐稽徵法第三十九條規定，聲請人須提供系爭遺產稅稅額一半
    金額以上之擔保，始能准予暫緩執行，本件聲請人既未提供足額擔保，相對人自
    無法准予停止執行，又縱系爭遺產稅課稅處分遭撤銷，聲請人亦非不得向相對人
    請求賠償，故請駁回聲請人之聲請等語置辯。
四、查本件聲請人等依行政訴訟法第一百十六條第二項規定聲請停止被繼承人王豐泰
    八十五年度遺產稅之執行。查上開課稅處分，係課聲請人等以公法上金錢給付義
    務，如將來聲請人等提起行政救濟結果獲得勝訴，非不得據以請求返還已執行收
    取之金額，縱有聲請人等所言如原處分予以執行所受之損害，依一般社會通念，
    客觀上亦非不能以金錢賠償，並無發生難於回復之損害之可能。綜上，聲請人等
    聲請停止執行，核與前揭行政訴訟法第一百十六條第二項規定停止執行之要件不
    符，其聲請自不應准許。
五、爰依行政訴訟法第一百零四條，民事訴訟法第九十五條、第七十八條、第八十五
    條第一項前段，裁定如主文。
中　　華　　民　　國　　九十三　　　年　　　十      月       十八 　　　日
                              臺 北 高 等 行 政 法 院  第 六 庭
                                          審 判 長 法  官　林樹埔
          　　　　　　　　　　　　　　　　　　　　 法　官　許瑞助
          　　　　　　　　　　　　　　　　　　　　 法　官　曹瑞卿
右為正本係照原本作成。
如不服本裁定，應於送達後十日內向本院提出抗告狀（須按他造人數附繕本）。
中　　華　　民　　國　　九十三　　　年　　　十      月       十八 　　　日
              　　　　　　　　 　　　　     　     書記官  方偉皓
